【裁判字號】    91,重上更(一),28
【裁判日期】    920122
【裁判案由】    返還溢付款
【裁判全文】
臺灣高等法院臺中分院民事判決  九十一年度重上更(一)字第二八號
      上  訴  人    中央健康保險局中區分局
      法定代理人    甲○○
右當事人間返還溢付款事件，上訴人對於中華民國八十八年十月二十六日臺灣臺中地
方法院八十八年重訴字第二八一號第一審判決提起上訴，經最高法院發回更審，本院
判決如左：
      主      文
原判決關於駁回上訴人後開之訴部分及該部分假執行之聲請並訴訟費用均廢棄。
右廢棄部分被上訴人應再給付上訴人新台幣陸佰伍拾捌萬捌仟貳佰貳拾參元整及自民
國八十八年四月十四日起至清償日止按年息百分之五計算之利息。
第一（除確定部分外）、二審及發回前第三審訴訟費用由被上訴人負擔。
本判決第二項所命給付部分於上訴人以新台幣參佰參拾萬元供擔保後得假執行；但被
上訴人如於假執行實施前，以新台幣陸佰伍拾捌萬捌仟貳佰貳拾參元或等值之有價證
券為上訴人預供擔保後，得免為假執行。
      事      實
甲、上訴人方面：
一、聲明：
  (一)原判決不利於上訴人之部分廢棄。
  (二)右廢棄部分，被上訴人應另給付上訴人新台幣（下同）陸佰伍拾捌萬捌仟貳佰貳
    拾參元整及自原審起訴狀繕本送達之翌日起至清償日止按年息百分之五計算之利
    息。
  (三)右廢棄部分第一、二審訴訟費用均由被上訴人負擔。
  (四)願供擔保，請准予宣告假執行。
二、陳述：除與原審判決所載者相同，予以引用外，補稱：
  (一)按契約之終止，僅使現存繼續之契約關係嗣後失其效力而已，而終止前契約之效
    力，仍有效存在，因之契約終止後，雙方負有回復原狀之義務，由他方所受領之
    給付物，應返還之，此民法第二百六十三條準用同法第二百五十九條第一款規定
    甚明（最高法院七十年度台上字第一三二八號、八十二年度台上字第二九四八號
    裁判參照）。因而，被上訴人既在雙方契約終止前發生有溢領醫療費用之情事，
    上訴人自得依雙方合約之規定請求被上訴人返還。而被上訴人與上訴人既經簽訂
    有「全民健康保險特約醫事服務機構合約」，依雙方前開合約之約定，由被上訴
    人每月檢具申請書向上訴人申報醫療費用，上訴人均依該合約第十八條之規定先
    行辦理暫付事宜，嗣後再就被上訴人所檢附之資料加以審查，如發現有溢付之情
    事，再依合約第二十六條第一項之規定從被上訴人下期所申報之醫療費用中加以
    追扣。經查，被上訴人所申報之醫療費用中，每月皆有前開合約第二十六條第一
    項各款應予追扣之情形，今雖雙方契約已終止，惟終止前所發生之債權債務關係
    ，仍有效存在，仍可依據契約而請求。而依雙方契約第一條之規定：「乙方應照
    健保法、健保施行細則、全民健康保險醫事服務機構特約及管理辦法、全民健康
    保險醫療辦法等相關法令及本合約規定辦理全民健康保險醫療業務。」是全民健
    康保險之相關法令皆為雙方合約之一部分。再者，依雙方合約第二十二條第二項
    後段約定：「俟審查完竣如有溢付，甲方得於乙方申報之醫療費用內逕予追扣。
    」及同法第二十六條第一項第六款之約定：「其他可歸責於乙方之事由者，由乙
    方負責，經甲方查核發現已核付者，應予追扣。」，而被上訴人與上訴人間之合
    約業已終止，是並無後續之費用可予扣除，依舉重足以明輕之法理，既然可以由
    後續申報之醫療費用中扣回，則於無任何醫療費用可扣時，自得再向被上訴人追
    償無誤，況依雙方合約第二十六條之規定，係規定「應予追扣」，故不僅得依全
    民健康保險法第七十二條之規定予以扣回，且更可以追償。而經核算結果，累計
    上訴人所溢付之金額共計新台幣九百九十四萬六千七百一十一元整，但已扣回三
    百五十七萬九千五百九十八元整，因此上訴人尚有六百三十六萬七千一百一十三
    元整之溢付款尚未追回。
  (二)再者，若被上訴人對此部份追扣之溢付款項有所不服，依前開合約第二十二條第
    一項之規定，得列舉理由申請複審，若被上訴人對於複審結果仍有異議，依同條
    第三項及全民健康保險法第五條之規定，得向行政院衛生署全民健康保險爭議審
    議委員會申請審議，依法顯已賦予被上訴人二次之救濟機會，立法當初設計該等
    救濟程序，應係考慮醫療服務之審核，事涉專業而所為之權宜規定。而查本案被
    上訴人均業已依該等程序向全民健康保險爭議審議委員會申請審議，並遭爭審會
    駁回確定在案，上訴人方據此發函通知被上訴人繳款，上訴人之催繳程序，一切
    符合雙方合約及全民健康保險法之規定，而無疑義。
  (三)又依全民健康保險法第七十二條規定：「以不正當行為或以虛偽之證明、報告、
    陳述而領取保險給付或申報醫療費用者，按其領取之保險給付或醫療費用處以兩
    倍之罰鍰；其涉及刑責者，移送司法機關辦理。保險醫事服務機構因此領取之醫
    療費用，得在其申報應領之費用內扣除。」，本件經健保局人員實地察訪之結果
    ，發現被上訴人尚有記載不實之給藥日數以虛報醫療費用及至未經社政機關立案
    之聖心復健安養中心為病患看診之情事，依全民健康保險法第七十二條及雙方所
    簽訂之合約第十三條之規定，上訴人亦得向被上訴人追還此部份之款項，且此部
    份之事實業已經台灣台中地方法院詳加調查並判決被告有期徒刑一年二月確定在
    案。被上訴人於雙方合約期限內既有記載不實以虛報醫藥費且至未經社政機關立
    案之聖心復健安養中心看診並向原告申報醫療費用之情事，上訴人自得依前開規
    定追扣此部份溢付之金額計五十五萬六千零四十元整。
  (四)綜上所述，本案溢付款產生原因為已暫付金額大於核定金額且經查被上訴人有虛
    報醫療費用之情事，因此，本案溢付款九百九十四萬六千七百一十一元整，加上
    追扣被上訴人虛報之醫療費用五十五萬六千零四十元整，扣除已扣回之溢付款三
    百五十七萬九千五百九十八元整，共計尚溢付六百九十二萬三千一百五十三元整
    ，此即為本案之訴訟標的金額，上訴人爰依契約及侵權行為之法律關係訴請判決
    給付。
  (五)次查被上訴人因有記載不實之給藥日數而向上訴人申報醫療費用之情事，業經台
    灣台中地方法院判決被告有罪在案（八十八年易字第六七三八號）。茲因被上訴
    人就該案犯罪事實受審查部份僅包含被上訴人自八十四年三月份至八十六年九月
    份止之總溢付額，加上追扣之虛報費用，再減去已扣除之溢付款所得，自係與八
    十八年易字第六七三八號刑事判決中所確定被上訴人偽造賴坤山等二十名病患向
    上訴人詐得之金額不同。綜上所述，上訴人係依法定程序請求被上訴人返還已溢
    領之款項，原審判決竟以雙方之契約已終止即駁回上訴人超過三十三萬四千九百
    三十元請求部分之訴，顯有誤用法律之嫌。
三、證據：援引歷審之立證方法。
乙、被上訴人方面：
一、聲明：駁回上訴；如受不利之判決時，並願提供現金或等值之有價證券為擔保，
    求為免為假執行之宣告。
二、陳述：除與原判決所載者相同，予以引用外補稱：
  (一)查本件上訴人變更訴訟標的為依民法二六三條準用同法二五九條第一款之規定請
    求被上訴人返還溢付款，然查民法二六三條規定：「第二五八條及第二六○條之
    規定，於當事人依法律之規定終止契約者，準用之。」，是二五九條之規定，並
    不在準用之範圍內，是被上訴人於終止兩造契約後，依民法二五九條請求回復原
    狀，依法顯難謂合。
  (二)次就上訴人主張被上訴人於雙方契約終止前有溢領醫療費用六百九十二萬三千一
    百五十三元，其得依雙方合約第二十六條第一項之規定從被上訴人下期所申報之
    醫療費用中加以追扣。然查上訴人受領上訴人之醫療費用，係依合約第十八條之
    規定，於每月檢具申請書向上訴人申報，被上訴人主張上訴人有溢領，應負舉證
    之責，其僅提出其片面製作之溢付款明細及全民健康保險審議委員會之函文，不
    足證明被上訴人申報不實。蓋以全民健康保險審議委員會乃上訴人所聘任，球員
    兼裁判，顯有不公，是實有將被上訴人於八十九年七月七日所呈聲請鑑定狀中之
    資料送交行政院衛生署鑑定之必要。若未經鑑定，上訴人之說詞顯然欠缺客觀依
    據。且依合約第二十條之規定，被上訴人應於收到申請文件之日起六十日內完成
    申請費用之核對，則被上訴人均未依該合約實際核付，而係超過六十日方核付予
    被上訴人，焉可再主張有溢付情事。
  (三)綜上所述，被上訴人係依據契約有效期間時，依合約申請費用並受領上訴人依合
    約之給付，如被上訴人認其不應給付，則應舉證何以不應給付，並依循正當法律
    關係請求，而不是依已終止不存在之合約請求，是其上訴顯無理由。
三、證據：援引歷審之立證方法。
      理      由
一、本件上訴人之法定代理人於八十八年十二月十五日變更為甲○○，此有上訴人提
    出之中央健保局八十八年十二月二十日健保人字第八八○四二二四一號函影本乙
    件附卷足稽，業經其於本院前審聲明承受訴訟，合先明。
二、上訴人起訴主張：被上訴人與上訴人簽訂有「全民健康保險特約醫事服務機構合
    約」，依該合約之約定，應由被上訴人每月檢具申請書向上訴人申報醫療費用，
    上訴人依合約規定，先行辦理暫付事宜，嗣後再就被上訴人所檢附之資料加以審
    查，如事後審查結果，發現所申報之醫療費用應予核刪不應給付而有溢付情事，
    再從被上訴人下期所申報之醫療費用中予以扣除。而被上訴人自八十四年四月間
    起至八十六年九月間止所申報之醫療費用，經事後審核結果，多有不應給付而由
    被上訴人溢領之情刑，迄兩造終止合約止，經核算上訴人累計溢付之金額為九百
    九十四萬六千七百一十一元，除已扣回三百五十七萬九千五百九十八元外，被上
    訴人尚有六百三十六萬七千一百一十三元之溢付款尚未追回；又上訴人另於事後
    查知被上訴人有記載不實及虛報醫藥費及至未經主政機關立案之安養中心為病患
    看診並申報醫療費用計五十五萬六千零四十元，上訴人自得扣除此部分之溢付款
    。是總計被上訴人應給付上訴人溢付款六百九十二萬三千一百五十三元。而溢付
    款係由嗣後上訴人應付予被上訴人之醫療費用中扣回，因本件上訴人與被上訴人
    間之合約業已終止，並無後續之費用可予扣除。依舉重足以明輕之法理，既可以
    由申報應領之醫療費用中扣回，則於無任何醫療費用可扣時，自得再向被上訴人
    追償無誤。而上開溢付款迭經被上訴人申請上訴人複核及全民健康保險爭議審議
    委員會審議結果，均先後遭駁回確定。嗣經上訴人於八十八年一月五日再行發函
    請被上訴人於文到十日內匯還上開溢付之醫療費用金額，惟迄今未蒙見復，爰依
    雙方上開合約第二十六條第一項第六款、全民健康保險法第七十二條及民法第一
    百八十四條第一項前段規定訴請為被上訴人返還上開溢付款六百九十二萬三千一
    百五十三元並附加法定遲延利息之判決（原審判決被上訴人應給付上訴人三十三
    萬四千九百三十元及其法定遲利息，而駁回上訴人其餘之請求，被上訴人就其敗
    訴部分經上訴本院後又撤回上訴）。
三、被上訴人則以伊並無溢領醫療費用及記載不實虛報藥費之情事，而係上訴人之「
    審核」規定欠缺大家遵守之確定規則，且經常變更，審查人員在其自由心證之下
    審查，有因時因人而變更其審查規定，對審核之刪減非常浮濫，又因上訴人審查
    進度落後，造成醫療院所無法及時修正而遭連續數月或一年多被刪減擴大回推，
    且上訴人之審核由醫療院所申報醫療費用日起至付款日均超過六十日，上訴人已
    違約在先。至於爭議審議委員會之審議，爭議審議委員雖有六位醫藥專家，但渠
    等均忙於自己之工作崗位，僅每月提撥一些時間參與審議，走馬看花，於爭議審
    議申請書上明顯地可以看出爭議審議委員會之審查結果乃由上訴人先填寫其意見
    而後行之，而爭審申請書之第一聯是審查結果要給被上訴人的審查聯，但均沒給
    ，僅給蓋數月或近一年的審查結果之籠統「審定書」，故其結果並不公平，無法
    使人信服。再者，病歷之偶而塗改在所難免，但絕大部分是由多日份塗改為少日
    份，絕無想多領取藥費之詐欺意念，而塗改日數不是為了多申報些藥費，而是為
    了病情之事後追蹤及關照的需要等因素。且聖心復健安養中心之病患均係護送至
    被上訴人診所看病，並非被被上訴人至未立案之該中心看病。上訴人之訪查記錄
    並不正確，且有任意偽造事實而加罪於被被上訴人之嫌；況兩造所訂之合約業已
    終止，上訴人依已終止之合約關係請求被上訴人返還上開款項，亦屬於法無據等
    語資為抗辯。
四、本件上訴人主張其與被上訴人簽訂有「全民健康保險特約醫事服務機構合約」，
    目前雙方合約業已終止，並無後續之應領費用可予扣除等情，有雙方簽訂之該合
    約書、上訴人八十七年一月十四日健保中醫字第八七○○○一七六號函在卷足稽
    （見原審卷第八至十七頁、第二十七頁），自堪認為真正。另上訴人主張溢付被
    上訴人款項之原因包含二者，一為已暫付金額大於核定金額共九、九四六、七一
    一元（即被上訴人申領醫療費用之暫付款大於經上訴人核定應付款，依約應由上
    訴人予以追扣之款項），二為記載不實以虛報醫療費用且至未經社政機關立案之
    聖心復健安養中心看診並向上訴人申報醫療費用共五五六、○四○元，兩者扣除
    已扣回之溢付款三、五七九、五九八元，共計尚有溢付六、九二三、一五三元迄
    未扣回；被上訴人就前者暫付款大於核定金額（九百九十四萬六千七百一十一元
    ）部分，經向上訴人先後提出申複及向全民健康保險爭議審議委員會申請審議結
    果均遭駁回確定等情，亦據上訴人提出醫療費用付款明細表一件及萬泰診所溢付
    款項明細一覽表一件為證（原審卷第四十七、四十八頁），又被上訴人就虛報醫
    療費用及至未立案之聖心復健安中心看診，涉有詐欺犯行，業經臺灣臺中地方法
    院判處罪刑確定，因而須追扣五十五萬六千零四十元部分，被上訴人就該部分經
    向全民健康保險爭議審議委員會申請審議，亦遭駁回確定，亦據上訴人提出中央
    健康保險局醫療給付追扣、補付核定通知明細表、臺灣臺中地方法院刑事判決書
    、全民健康保險爭議審委員會審定書各一件為證（原審卷第六十四頁至第九十頁
    、第二二六頁），均應信為真實。
五、被上訴人雖以前詞置辯，唯查：
  (一)查中央保險局與各醫事服務機構締結全民健康保險特約醫服務機構合約，此項合
    約具有行政契約之性質，締約雙方如對契約內容發生爭議，屬於公法上爭議事件
    應循行政訴訟尋求救濟（大法官會議釋字第五三三號解釋參照）。被上訴人與上
    訴人於民國八十四年三月四日簽訂全民健康保險特約醫事服務機構合約，依該合
    約第一條約定「乙方（即被上訴人）應照健保法、健保法施行細則、全民健康保
    險醫事服務機構特約及管理辦法、全民健康保險醫療辦法等相關法令及本合約規
    定辦理全民健康保險醫療業務。」第二十條規定「乙方申請之醫療費用．．．．
    ．．甲方（上訴人）未能如期於期限內核付時，應全額暫付。俟審核完竣如有溢
    付，甲方得於乙方申報之醫療費用內逕予追扣」及第二十六條規定「乙方申請之
    醫療費用，有其他可歸責於乙方之事，由乙方負責，經甲方查核發現已核付者，
    應予追扣」及第二十二條第一項、第三項規定「乙方對於醫療服務案件審查結果
    有異議時．．．．．．列舉理由申請複審．．．．．．」、「乙方對甲方複審結
    果仍有異議時，得依全民健康保險爭議事項審議辦法規定，向本保險爭議審議委
    員會申請審議」等規定互核以觀，中央健康保險局對於醫事服務構所為醫療費用
    之審查、複審，或全民健康保險爭議審議委員會之審議結果，俱屬公法上之行政
    處分。醫事服務機構對於各該行政處分如有不服，僅得依行政救濟程序予以救濟
    。且依以上規定可知，中央健保局對於醫事服務機構所申報之醫療費用係採暫付
    方式，即中央健保局在未經審核前，即先行給付醫療費用，俟經審核發現醫事服
    務機構申報不實而有溢付時，再由該局於該醫事服務機構下次所申報之費用內予
    以扣回；茲所謂追扣，係指中央健保局得請求醫事服務機構償還該溢付款，並自
    該醫事服務機構後續申報之醫療費用中予以抵銷扣除；至若無後續之申報費用可
    資抵銷扣除者，自得逕向該醫事服務機構請求返還。又按以不正當行為或以虛偽
    之證明、報告、陳述而領取保險給付或申報醫療費用者，按其領取之保險給付或
    醫療費用處以二倍罰鍰，其涉及刑責者，移送司法機關辦理。辦理醫事機構因此
    領取之醫療費用，得在其申報應領費用內扣除。全民健康保險法第七十二條定有
    明文。
  (二)查本件被上訴人自八十四年四月間起至八十六年九月間止，多次申報之醫療費用
    ，雖經上訴人暫為給付，唯經上訴人事後審核，認部分費用應予核刪（經核刪之
    款項，因已由上訴人暫予付款，故應予追扣），被上訴人就其被上訴人核刪費用
    部分曾先後此多次向上訴人申請複核均遭駁回，嗣被上訴人再向全民健康保險爭
    議審議委員會申請審議，亦遭駁回，有卷附全民健康保險爭議審議委員會審定書
    、費用付款明細表、萬泰泰診所溢付款項明細一覽表可按（原審卷第一三四至一
    三九頁、第四十七至四十八頁、第六十至第六十一頁）；被上訴人對於該審議結
    果並未聲明不服；合計被上訴人溢領之費用總共為九百九十四萬六千七百一十一
    元，上訴人並已依約在被上訴人嗣後所申報之費用中扣除三百五十七萬九千五百
    九十八元，有前開萬泰診所溢付款項明細一覽表在卷可按；另上訴人委有虛報不
    實之醫療費用及至未經主政機關立案之聖心復健安養中心為病患看診，不法虛報
    醫療費用計五十五萬六千零四十元，經上訴人事後發現而予核刪，雖被上訴人對
    於該項處分申請審議，唯遭全民健康保險爭議審議委員會駁回確定，亦有卷附全
    民健康保險爭議審議委員會審定書可按（見原審卷第二二九頁），且其因此涉有
    詐欺罪責，亦經台灣台中地方法院判處罪刑確定在案等情，為被上訴人所不爭，
    並有上訴人提出之醫療給付追扣、補付核定通知明細表、台灣台中地方法院刑事
    判決書在卷可按（原審卷第六十二至八十四頁、第二十八至三十六頁），上訴人
    乃據以向被上訴人請求前開溢付之醫療費用計六百九十二萬三千一百五十三元，
    亦有卷附中央健保局台中分局八十八年一月五日健保中醫字第八八００００七九
    號函在卷足憑（原審卷第一四０頁）是被上訴人對於其所申報之醫療費用被核刪
    之金額，既已確定，自無許其在本院審理中再事爭執。另依全民健康保險法第七
    十二條規定：「以不正當行為或以虛偽之證明、報告、陳述而領取保險給付或申
    報醫療費用者，按其領取之保險給付或醫療費用處以兩倍之罰鍰；其涉及刑責者
    ，移送司法機關辦理。保險醫事服務機構因此領取之醫療費用，得在其申報應領
    之費用內扣除。」及兩造所訂合約第十三條規定「乙方對於保險對象之醫療服務
    不符合健保法及有關規定者，其費用由乙方自行負責。」上訴人對於被上訴人因
    前開不實申報所領取之醫療費用計五十五萬六千零四十元部分自得依法予以核刪
    處分，且該處分既經被上訴人申請審議遭駁回確定，亦不容被上訴人於本院審理
    中再事否認；則被上訴人於本院審理時所辯中央健保局審核醫療費用浮濫不實、
    聖心復健安養中心病患係至伊診所看診，伊並未至該復健中心為病患看診等情，
    即不足採信。其於本院審理中復請求送請醫學中心機構等有關單位儘定健保局審
    核醫療費用有無浮濫乙節，經核亦無必要。
  (三)被上訴人另抗辯上訴人於八十七年五月二十一日健保中醫字第八七０二０九七八
    號函第三項說明中顯然指被上訴人不實申報之醫療費用僅二十一萬二千二百零三
    元，並非台灣台中地方法院刑事判決書中所指之三十三萬四千九百三十元，更非
    上訴人於本件上訴人所請求之五十五萬六千零四十元，可見上訴人就此部分之請
    求亦有不合云云；唯依前開八十七年五月二十一日健保中醫字第八七０二０九七
    八號函說明第三項內容與卷附醫療給付追扣、補付核定通知明細表（原審卷第六
    十二至八十四頁）互核以觀，該函係就被上訴人申報熊承新等十一位病患之不實
    醫藥費用（如申報十日之醫藥費用，唯經上訴人訪查結果，被上訴人開藥並未超
    過七日份）重新核算其不實申報之醫療費用為二十一萬二千二百零三元，並以資
    作為被上訴人該不法行為科處二倍罰鍰之行政處分，，並未就被上訴人至聖心復
    健安養中心為看診所申報之醫療費用部分作何處分處分（被上訴人至未立案之聖
    心復健安養中心為病患看診部分所申報之醫療費用經上訴人予以核刪，被上訴人
    不服申請審議，被駁回確定，見原審卷第七十七至八十四頁、第二二六至二二八
    頁），上訴人所辯其不實申報之醫療費用僅二十一萬二千二百零三元云云，即不
    可採；至台灣台中地方法院刑事判決係認定被上訴人以詐騙之方法詐得不法所得
    為三十三萬四千九百三十元，此與上訴人依兩造所訂合約第十三條約定「乙方對
    於保險對象之醫療服務不符合健保法及有關規定者，其費用由乙方自行負擔。」
    之約定，因而向被上訴人追扣全部之醫藥用者並不相同，亦難以該刑事判決作為
    被上訴人有利之認定，併此敘明。
六、綜合上述，本件被上訴人共尚積欠上訴人溢付款六百九十二萬三千一百五十三元
    （九百九十四萬六千七百一十一元減三百五十七萬九千五百九十八元加五十五萬
    六千零四十元等於六百九十二萬三千一百五十三元）。而萬泰診所業於八十六年
    十二月三十日向台中市衛生局辦理歇業，上訴人已函知被上訴人自上開歇業之日
    起終止其等雙方之合約關係，被上訴人已無新發生之醫療費用可資申報並供上訴
    人追扣，亦為兩造所是認，並有中央健康保險局中區分局八十七年一月十四日健
    保中醫字第八七０００一七六號函在卷可按（見原審卷第二十七頁）；按契約之
    終止，係使現存之契約關係嗣後失其效力，終止前契約之效力，並不因終止而生
    自始消滅，因此，契約終止後，當事人雙方負有回復原狀之義務，由他方所受領
    之給付物，應返還之。此觀民法第二百六十三條準用同法第二百五十九條第一款
    規定自明；因此被上訴人於雙方契約終止前既有溢領上開醫療費用，而該醫療費
    用本應依約追扣，僅因雙方合約己然終止，致上訴人無從再依合約規定予以追扣
    ，則上訴人依雙方終止前之法律關係，請求回復原狀返還上開溢領之醫療費用計
    六百九十二萬三千一百五十三元，及自起訴狀繕本送達之翌（八十八年四月十四
    日）日起至清償日止按年息百分之五計算之利息，為有理由，應予准許。原審判
    命被上訴人應給付上訴人三十三萬四千九百三十元及其法定遲延利息，並就上訴
    人勝訴部分依聲請宣告假執行；而駁回上訴人其餘之請求，上訴人就其敗訴部分
    提起上訴，指摘原判決此部分不當，求予廢棄改判，為有理由，應由本院將此部
    分予以廢棄改判如主文第二項所示。兩造均陳明願供擔保，請准宣告假執行及免
    為假執行，經核並無不合，爰分別酌定相當之擔保金額准許之。
據上論結：本件上訴為有理由，依民事訴訟法第四百五十條、第七十八條第二項、第
四百六十三條、第三百九十條第二項、第三百九十二條判決如主文。
中      華      民      國    九十二    年      一      月    二十二    日
~B1民事第一庭審判長法  官  林陳松
~B2                法  官  鄭金龍
~B3                法  官  李寶堂
右為正本係照原本作成。
如對本判決上訴，須於收受判決送達後二十日內向本院提出上訴書狀，其未表明上訴
理由者，應於提出上訴後二十日內向本院提出上訴理由書（須按他造人數附具繕本）
，並繳納送達用雙掛號郵票拾份（每份拾肆元）。
上訴時應提出委任律師或具有律師資格之人之委任狀；委任有律師資格者，另應附具
律師及格證書及釋明委任人與受任人有民事訴訟法第四百六十六條之一第一項但書或
第二項（詳附註）所定關係之釋明文書影本。
~B                書記官  陳曉青
中      華      民      國    九十二    年      一      月    二十三    日
附註：
民事訴訟法第四百六十六條之一（第一項、第二項）
對於第二審判決上訴，上訴人應委任律師為訴訟代理人。但上訴人或其法定代理人具
有律師資格者，不在此限。
上訴人之配偶、三親等內之血親、二親等內之姻親，或上訴人為法人、中央或地方機
關時，其所屬專任人員具有律師資格並經法院認為適當者，亦得為第三審訴訟代理人
。
                                                                        Ｂ


司法院資訊處製作；財團法人民間司法改革基金會備份。
